臺灣臺東地方法院交通事件裁定　　　　　94年度交聲字第55號
原處分機關　交通部公路總局嘉義區監理所
異　議　人
即受處分人　甲○○
上列受處分人因違反道路交通管理處罰條例案件，對於交通部公
路總局嘉義區監理所九十四年八月十五日所為之裁決處分（處分
案號：嘉監裁字第裁七０─Ｌ00000000號）聲明異議，
本院裁定如下：
    主  文
異議駁回。
    理  由
一、原處分意旨略以：異議人即受處分人（以下稱異議人）甲○
    ○，於民國九十四年五月十日（裁決書誤載為四月六日）下
    午一時三十分許，駕駛車牌號碼六五五０─ＧＳ號自用小客
    車，沿南二高便道由北往南方向行駛，迨至嘉義縣民雄鄉大
    崎村一六六線與南二高便道路口，在設有燈光號誌管制之路
    口處闖紅燈，適翁福祿駕駛車牌號碼ＲＵ─九九八五號自用
    小貨車行經該路口，因而閃避不及，發生碰撞，翁福祿因而
    受傷。經警以異議人有違反道路交通管理處罰條例第五十三
    條、第六十一條第三項之行為舉發。案移原處分機關，經原
    處分機關認異議人確有前述違規行為，仍依道路交通管理處
    罰條例第五十三條、第六十一條第三項之規定，裁罰新台幣
    二千七百元，並記違規點數六點。
二、異議意旨略以：異議人行經前揭路口時，號誌原為綠燈，迨
    其車輛通過約三分之二處，號誌始轉換為紅燈，當時係前開
    翁福祿所駕駛之藍色自用小貨車突然衝出，致其煞車不及而
    發生碰撞，而證人林炳郁於警詢之證述，係誣陷異議人，到
    場處理員警僅依片面之詞即認異議人違規製單舉發，因不服
    原處分而聲明異議云云。
三、按汽車駕駛人，行經有燈光號誌管制之交岔路口闖紅燈者，
    處新台幣一千八百元以上五千四百元以下罰鍰，並記違規點
    數三點，道路交通管理處罰條例第五十三條、第六十三條第
    一項第三款分別定有明文；又駕駛人駕駛汽車，應遵守道路
    交通標誌、標線、號誌之指示，並服從執行交通勤務之警察
    或依法令執行指揮交通及交通稽查任務人員之指揮；汽車駕
    駛人，駕駛汽車違反道路交通安全規則，因而肇事致人受傷
    者，記違規點數三點，道路交通安全規則第九十條、道路交
    通管理處罰條例第六十一條第三項亦分別定有明文。訊據異
    議人固不否認有於前揭時、地行經該路口，且翁福祿亦因本
    件車禍而受傷，惟矢口否認有闖紅燈之行為，辯稱：當時仍
    係綠燈，並非紅燈，警員僅依片面之詞即予裁罰云云。惟查
    ：
（一）異議人於前述時、地，確有闖紅燈之違規行為，業據當時
      適正經過現場之第三人林炳郁在警詢時證稱：「當時我駕
      駛自小貨車行經該處，我由東往西方向行駛行經路口時，
      我行駛之車道是綠燈，但我看到一部銀色自小客休旅車由
      北往南方向行駛（六五五０─ＧＳ），該部休旅車速度很
      快好像沒有停紅燈準備，我就立即減速，而跟在我後面之
      藍色自小貨車（ＲＵ─九九八五）就由我左邊超車過去，
      於路口與銀色自小客休旅車發生車禍，當時我行駛之車道
      是綠燈，銀色自小客休旅車是闖紅燈」、「（問：與藍色
      自小貨車司機認識否？）不認識」等語，經核與翁福祿所
      陳述之情節相符，有本院依職權向嘉義縣警察局函調本件
      車禍資料所附調查筆錄二份在卷可稽。
（二）經本院函詢嘉義縣消防局當日發生車禍之報案資料，林炳
      郁確係報案人，足證林炳郁當時確曾經過現場而目睹本件
      車禍發生經過情形，而此亦為異議人所不否認。則林炳郁
      既係偶然經過該地而目睹本件車禍發生之情形，且與翁福
      祿及異議人均不相識，衡情應無任意誣陷異議人或曲意迴
      護翁福祿之可能，其證述應屬可信而堪憑採。
（三）本件車禍於九十四年五月十日發生後，經警於同日對異議
      人、同月十一日對林炳郁及同月二十二日對翁福祿製作筆
      錄後，始於同年五月二十三日製單舉發異議人之違規行為
      ，亦有調查筆錄三份及嘉義縣警察局嘉縣警交字第Ｌ00
      000000號舉發違反道路交通管理事件通知單在卷可
      稽，則本件顯係經警為相當之調查後，始據以裁罰。此外
      ，復有翁福祿陳述及道路交通事故調查報告表、道路交通
      事故現場圖各一份在卷足參。從而，異議人異議意旨，認
      林炳郁之證詞係誣陷異議人，而警方僅聽信片面之詞即行
      裁罰云云，即非可採。本院斟酌前開各情後，認證人林炳
      郁於警詢時所證述之情節，應堪採信。異議人確有在行經
      有燈光號誌管制之交岔路口闖紅燈致人受傷之違規行為，
      應堪認定。
三、綜上所述，本件異議人在前開時、地，行經有燈光號誌管制
    之交岔路口闖紅燈致人受傷之違規事實，既屬明確，原處分
    機關依前揭道路交通管理處罰條例第五十三條、第六十一條
    第三項、第六十三條第一項第三款規定逕行裁處異議人罰鍰
    二千七百元並予記違規點數六點，經核並無違誤，本件異議
    人之異議為無理由，應予駁回。
據上論斷，應依道路交通案件處理辦法第十九條，裁定如主文。
中　　華　　民　　國　　94　　年　　11　　月　　14　　日
                  交通法庭    法  官  林恒祺
以上正本證明與原本無異。
如不服本裁定，應於裁定送達後5日內向本院提出抗告狀（須附
繕本）。
「切勿逕送上級法院」
                              書記官  陳美鄉
中　　華　　民　　國　　94　　年　　11　　月　　15　　日
